臺灣彰化地方法院刑事判決　　　　　　　　　　　　　九十一年度交易字第一號
　　公　訴　人　臺灣彰化地方法院檢察署檢察官
　　被　　　告　甲○○
　　　　　　　　乙○○
　　選任辯護人 莊崇意律師
右列被告等因過失傷害等案件，經檢察官提起公訴（九十年度偵字第六０六四號、第
七四六四號），本院判決如左：
    主  文
甲○○因過失傷害人，處有期徒刑肆月，如易科罰金，以參佰元折算壹日。
乙○○服用酒類，不能安全駕駛動力交通工具而駕駛，處拘役參拾日，如易科罰金，
以參佰元折算壹日。
    事  實
一、甲○○於民國八十九年十二月一日十八時三十分許，因臨時搬運物品所需，向友
    人借用並駕駛車牌號碼Ｒ二─九八一號大貨車（非以駕駛為其業務），沿彰化縣
    花壇鄉北口村田寮巷八號西側一百公尺處產業道路由南往北行駛，行經交岔路口
    時，原應注意車輛行至無號誌交岔路口，左方車應暫停讓右方車先行，而依當時
    情形，並無不能注意之情事，竟疏於注意，未停讓右方車先行，適有乙○○未依
    規定戴安全帽酒後無照駕駛車牌號碼ＮＰＪ─二一○號重型機車，沿田寮巷由東
    往西行駛亦行至該交岔路口，本應注意行經無號誌之交岔路口時，應減速慢行，
    作隨時停車之準備，而依當時情形，又無不能注意之情事，竟疏於注意，於通過
    上開交岔路口時，仍貿然超速前行，致撞及左方先入路口由甲○○所駕駛之上述
    自用大貨車，致乙○○人車倒地，受有頭部外傷、腦出血、腦浮腫、下顎骨骨折
    等傷害；甲○○並於肇事後報警自首。乙○○經送醫急救後，抽血測得血液酒精
    濃度值為二五八ＭＧ／ｄＬ，換算成呼氣酒精濃度值高達一點二九ＭＧ／Ｌ，超
    過標準值之零點五五ＭＧ／Ｌ，已達「不能安全駕駛」之標準。
二、案經乙○○訴由彰化縣警察局彰化分局報告及本署檢察官自動檢舉偵查起訴。
    理  由
一、右開時、地發生車禍肇事致告訴人乙○○受傷之事實，業據被告甲○○自白不諱
    ，核與告訴人指訴之情節相符，並有道路交通事故調查報告表、驗傷診斷書各一
    紙及照片六張附卷可稽。按車輛行至無號誌交岔路口，左方車應暫停讓右方車先
    行，道路交通安全規則第一百零二條第一項第二款定有明文；被告甲○○駕車自
    應注意上述道路交通安全規定，且依當時路狀，又無不能注意之情形，竟疏未注
    意，以致車禍肇事使人受傷，被告甲○○應有過失；再按行經無號誌之交岔路口
    ，應減速慢行，及汽車駕駛人飲用酒類後其吐氣所含酒精濃度超過每公昇零點二
    五毫克或血液中酒精濃度超過百分之零點零五以上，不得駕車，此道路交通安全
    規則第九十三條第一項第三款、第一百十四條第二款亦定有明文，被告乙○○駕
    駛重機車未注意上開規定而肇事，亦同有過失，台灣省彰化縣區車輛行車事故鑑
    定委員會之鑑定報告亦持相同看法，有該委員會九十年十月二十二日彰鑑字第九
    ○○六五七號函附之鑑定意見書一份在卷可參；另被告乙○○騎乘機車未戴安全
    帽，業據其於警訊中供承在卷，亦有違道路交通安全規則第八十八條第一項第五
    款之規定，是其就本身受傷程度之擴大，亦同有過失。綜上，被告甲○○之過失
    駕駛行為，核與告訴人之傷害結果間，具有相當因果關係，是被告甲○○過失傷
    害之犯行堪以認定。
二、至被告乙○○於本院審理中指陳其因本件事故受有喪失嗅覺之重傷害，惟經本院
    函詢秀傳紀念醫院，該院答稱：「依據病歷記載，住院中及門診初期並無嗅覺異
    常主訴」、「嗅覺乃屬主觀症狀，在涉及賠償依據前題下，結果之真偽無法以科
    學量測」等語，有該院九十一年五月十七日（９１）明秀醫字第九一０六三六號
    函在卷可憑，是並無何證據證明被告乙○○受有喪失嗅覺之重傷害，本院自無從
    為此認定，併予敘明。
三、訊據被告乙○○固坦承駕車外出前曾飲用二、三杯之枸杞酒一情不諱，惟矢口否
    認已達不能安全駕駛之標準，辯稱：酒精濃度測試結果有問題云云。惟查，被告
    乙○○酒後駕車之事實，於其送醫急救時，抽血測得血液酒精濃度值為二五八Ｍ
    Ｇ／ｄＬ，有秀傳紀念醫院生化檢驗報告單一紙在卷可稽，經換算成呼氣酒精濃
    度值高達一點二九ＭＧ／Ｌ，超過標準值之零點五五ＭＧ／Ｌ，顯已達「不能安
    全駕駛」之標準。且被告乙○○於當天十九時十分送醫急救時，因意識不清無法
    表明身分，醫護人員遂先行在病歷上標註「無名氏」，下一名病患送進急診室時
    已隔約三分鐘之久，且無抽血檢驗，因此血液亦應不致有無誤取、誤置、錯誤之
    可能，檢測結果亦堪信任等情，復有秀傳紀念醫院九十年十一月二十六日（９０
    ）明秀醫字第九○一九八二號函附卷可參，是被告乙○○所辯應係卸責之詞，不
    足採信，其犯行亦堪認定。
三、核被告甲○○所為，係犯刑法第二百八十四條第一項前段之過失傷害罪；核被告
    乙○○所為，係犯刑法第一百八十五條之三之服用酒類不能安全駕駛動力交通工
    具罪。被告甲○○於肇事後即報警自首，有道路交通事故調查報告表記載明確，
    自應依刑法第六十二條前段之規定減輕其刑。爰酌被告二人就注意義務違反之程
    度、犯罪所生之危害、被告乙○○對事故之發生及損害之擴大，本身亦有相當之
    過失，及犯罪後之態度等一切情狀，分別量處如主文所示之刑，並諭知易科罰金
    之折算標準。
據上論斷，應依刑事訴訟法第二百九十九條第一項前段，刑法第一百八十五條之三、
第二百八十四條第一項前段、第六十二條前段、第四十一條第一項，罰金罰鍰提高標
準條例第一條前段、第二條，判決如主文。
中    華    民    國    九十一    年      六      月      二十六        日
                                臺灣彰化地方法院刑事第一庭
                                    法      官  吳  俊  螢
右正本證明與原本無異。
如不服本判決，應於送達後十日內向本院提出上訴狀(須附繕本)。
告訴人或被害人對於判決如有不服具備理由請求檢察官上訴者，其上訴期間之計算係
以檢察官收受判決正本之日期為準。
                                    法院書記官  莊  素  美
中    華    民    國    九十一    年      六      月      二十七        日
刑法第一百八十五條
損壞或壅塞陸路、水路、橋樑或其他公眾往來之設備或以他法致生往來危險者，處五
年以下有期徒刑，拘役或五百元以下罰金。
因而致人於死者，處無期徒刑或七年以上有期徒刑；致重傷者，處三年以上、十年以
下有期徒刑。
第一項之未遂犯罰之。
刑法第一百八十四條
損壞軌道、燈塔、標識或以他法致生火車、電車或其他供水、陸、空公眾運輸之舟、
車、航空機往來之危險者，處三年以上十年以下有期徒刑。
因而致前項之舟、車、航空機傾覆或破壞者，依前條第一項之規定處斷。
因過失犯第一項之罪者，處六月以下有期徒刑、拘役或三百元以下罰金。
第一項之未遂犯罪之。
